# 对联营企业权益法核算时，优先股股息如何处理？

提问人：雷sir 时间：2020-04-20 08:05:23
A公司有一家联营企业B公司，对B公司按照长期股权投资权益法进行核算。
B公司 2018 年度发行优先股，计入“其他权益工具”。 2019 年度支付优先股股息 6000 万元，账务处理上是走的“利润分配-未分配利润”。
B公司对优先股的核算和分红处理，符合准则规定。此处不展开讨论。
则A公司对B公司进行权益法核算时，对优先股股息如何处理？
目前的处理思路是视同对股东的分红，即：
则在支付优先股股息的当期，A公司权益法核算时，按照持股比例计算的优先股股息金额冲减“长期股权投资——损益调整”，冲减“投资收益”。
不知该处理是否合适？有无更好的处理办法？

回答人：chenyiwei
A持有的是B的普通股，因此其权益法核算的基础应当是B的报表中所显示的归属于普通股股东的权益和损益。因此，应将B的报表中所显示的归属于其优先股股东的权益和损益份额从其权益和损益总额中扣除后，就其剩余部分，根据本企业持有B公司所发行的普通股的股权比例进行权益法核算。